【裁判字號】    90,訴,1764
【裁判日期】    901210
【裁判案由】    偽造文書等
【裁判全文】
臺灣桃園地方法院刑事判決                          九十年度訴字第一七六四號
    公  訴  人  臺灣桃園地方法院檢察署檢察官
    被      告  乙○○
    選任辯護人  呂沐基律師
右列被告因偽造文書等案件，經檢察官提起公訴（九十年度偵字第一四四九四號），
本院判決如左：
        主  文
乙○○共同攜帶兇器竊盜，處有期徒刑肆月，如易科罰金，以參佰元折算壹日；又行
使偽造私文書，足以生損害於公眾及他人，處有期徒刑肆月，如易科罰金，以參佰元
折算壹日，桃園縣警察局八九桃警局交字第Ｄ九Ｂ一一八九０七號舉發違反道路交通
管理事件通知單存根聯、移送聯、迴覆聯、通知聯上偽造之「丙○○」署押各壹枚均
沒收。應執行有期徒刑柒月，如易科罰金，以參佰元折算壹日，桃園縣警察局八九桃
警局交字第Ｄ九Ｂ一一八九０七號舉發違反道路交通管理事件通知單存根聯、移送聯
、迴覆聯及通知聯上偽造之「丙○○」署押各壹枚均沒收。
        事  實
一、乙○○前因偽造文書案件，經臺灣板橋地方法院於民國八十九年九月十一日判決
    判處有期徒刑三月，緩刑三年，於同年十月二十六日確定，現仍在緩刑期間。詎
    仍不知悔改，復於九十年八月二十八日上午十時二十五分許，與邱豪揚（所涉竊
    盜部分已由公訴人移送台灣板橋地方法院併案審理）共同基於意圖為自己不法所
    有之犯意聯絡，由乙○○騎乘車號ＮＱＣ─九二二號重型機車搭載邱豪揚至桃園
    縣龜山鄉○○○街三十一號前，由郭某下車持地上足供兇器使用之石塊，敲破停
    於該處路旁之甲○○所有之車號Ｃ五─八二七號營業自小客車之右前窗玻璃後，
    並進入車內竊取高速公路回數票九張（價值共新台幣（下同）三百四十二元），
    邱豪揚則在旁坐於前開機車上把風。二人得逞離去五分鐘後，行經龜山鄉○○○
    路三十四巷與文二三街口時，郭某因騎車未戴安全帽遭警盤檢，詎其因未考領駕
    照，為脫免被開告發單處罰，竟冒用其胞兄丙○○之名義，在桃園縣警察局八九
    桃警局交字第Ｄ九Ｂ一一八九０七號舉發違反道路交通管理事件之一式四聯通知
    單（含存根聯、移送聯、回覆聯及通知聯，其中移送聯上有「收受通知聯者簽章
    」欄）上，偽簽「丙○○」簽名，因該通知單係複寫之關係，除移送聯上「收受
    通知聯」欄中有「丙○○」之簽名一枚外，其餘三聯亦各有「丙○○」之簽名一
    枚，而偽造表示「丙○○」收受上開通知單通知聯之證明後，復將其中移送聯、
    回覆聯及存根聯交還警員李南暉收受而行使，足生損害於警察、監理機關對於交
    通管理與處罰之正確性及丙○○本人。嗣郭、邱二人前開竊盜情事為附近鄰居目
    睹報警，警方接獲通報，始查獲二人，並自郭某長褲口袋內起出前開贓物回數票
    九張。
三、案經甲○○訴由桃園縣警察局龜山分局移請台灣桃園地方法院檢察署檢察官偵查
    起訴。
        理  由
一、訊據被告乙○○對於右揭犯罪事實坦承不諱，而查其敲破前開Ｃ五─八二七號營
    業自小客車之右前窗玻璃後竊取車內高速公路回數票九張之犯行，核與告訴人甲○○於警訊時指訴情節相符，並有贓物領據一紙、車損相片二張及回數票九張影
    本在卷可稽，其於桃園縣警察局八九桃警局交字第Ｄ九Ｂ一一八九０七號舉發違
    反道路交通管理事件通知單偽造「丙○○」簽名並行使之犯行，有卷附之前開舉
    發道路交通管理事件通知單移送聯影印本一紙在卷可稽，其冒名偽簽其兄「丙○○」名義之上開文書而行使，足以使警察及監理機關誤以為係丙○○違規，而對
丙○○裁罰，而影響交通事件之管理與處罰之正確性及使丙○○可能因而無辜受
    罰，自足以生損害於公眾及丙○○本人。本件事證明確，被告犯行堪以認定，應
    予依法論科。
二、按刑法第三百二十一條第一項第三款之攜帶兇器竊盜罪，所謂兇器之種類並無限
    制，凡客觀上足對人之生命、身體、安全構成威脅，具有危險性之兇器均屬之，
    被告所用以敲破車窗竊盜之石塊，於客觀上確足對人之生命、身體、安全構成威
    脅，顯屬兇器無誤；又按在違反道路交通管理事件通知單移送聯上「收受通知聯
    者簽章」欄內偽簽他人姓名，自不待依習慣或特約，單從形式上觀察，即足以知
    悉係表示由該他人名義出具領收通知聯之證明，此與事先在印妥內容之收據上偽
    簽他人姓名之情形，無分軒輊，當然屬刑法第二百十條所稱之私文書（最高法院
    八十三年台上字第六六三一號判例參照）。核被告所為，係犯刑法第三百五十四
    條之毀損物品罪、第三百二十一條第一項第三款攜帶兇器竊盜罪、第二百十六條
    、第二百十條之行使偽造私文書罪。被告與邱豪揚就前開毀損及竊盜等犯行間，
    有犯意之聯絡及行為之分擔，為共同正犯。而被告乙○○偽造「丙○○」簽名為
    偽造私文書之部分行為，其偽造舉發通知單私文書行為係屬低度行為，復為行使
    偽造私文書之高度行為所吸收，均不另論罪。又其所犯上開毀損物品罪與攜帶兇
    器竊盜罪間，有方法結果之牽連關係，為牽連犯，依刑法第五十五條規定，應論
    以一重之攜帶兇器竊盜罪。再被告所犯前開攜帶兇器竊盜罪與行使偽造私文書罪
    間，犯意各別，行為互殊，應分論併罰之。次查，刑法第三百二十一條第一項第
    三款攜帶兇器竊盜罪之最輕本刑為六個月，本件被告所竊得之回數票僅三百四十
    二元，其所毀損之汽車玻璃之價值亦僅數百元，如科以最輕之刑六個月實仍顯過
    重，有傷國民之法律感情，本院認被告攜帶兇器竊盜之犯罪情節實可憫恕，爰依
    刑法第五十九條之規定酌減輕其刑。爰審酌被告犯罪動機、目的、手段、所生之
    危害及犯後坦承一切犯行、態度甚佳等一切情狀，分別量處如主文所示之刑，並
    分別諭知易科罰金之折算標準，及就所宣告有期徒刑部分定其應執行之刑與諭知
    易科罰金之折算標準，以示懲儆。被告於桃園縣警察局八九桃警局交字第Ｄ九Ｂ
    一一八九０七號舉發違反道路交通管理事件通知單通知聯、迴覆聯、移送聯及存
    查聯上偽簽「「丙○○」簽名各一枚，均屬偽造之署押，雖該四聯單均未扣案，
    然尚無證據證明已滅失不存在，就其上偽造之「丙○○」簽名，爰併依刑法第二
    百十九條宣告沒收。至上開舉發違反道路交通管理事件通知單除其上偽造之「丙○○」簽名外，餘為警員製作之真正文書，且其中迴覆聯、移送聯、存查聯業經
    被告交回予承辦之警員，並非被告所有，另作案用之石頭，亦非被告所有，均不
    得宣告沒收，附此敘明。
據上論斷，應依刑事訴訟法第二百九十九條第一項前段，刑法第三百二十一條第一項
第三款、第三百五十四條、第五十五條、第二百十六條、第二百十條、第二百十九條
、第四十一條第一項前段，罰金罰鍰提高標準條例第二條，判決如主文。
本案經檢察官郭靜文到庭執行職務。
中      華      民      國    九十    年      十二      月      十      日
                                   臺灣桃園地方法院刑事第六庭
                                       法  官  林  春  鈴
右正本證明與原本無異。
如不服本判決，應於判決送達後十日內向本院提出上訴狀( 應附繕本 )，上訴於
臺灣高等法院。
                                       書記官  江  世  亨
中        華        民        國   九十   年  十二   月    十    日
附論罪科刑依據之法條：
刑法第三百二十一條第一項
犯竊盜罪而有左列情形之一者，處六月以上五年以下有期徒刑：
三  攜帶兇器而犯之者。
刑法第三百五十四條
毀棄、損壞前二條以外之他人之物或致令不堪用，足以生損害於公眾或他人者，處二
年以下有期徒刑、拘役或五百元以下罰金。
刑法第二百十六條
行使第二百十條至第二百十五條之文書者，依偽造、變造文書或登載不實事項或使登
不實事項之規定處斷。
刑法第二百十條
偽造、變造私文書，足以生損害於公眾或他人者，處五年以下有期徒刑。


司法院資訊處製作；財團法人民間司法改革基金會備份。
